# 请问陈版：这项业务是否应该确认销售实现?

提问人：rgq 时间：2014-01-09 16:51:49
某公司签订售卖、代管、包销协议,确定将部分半成品出售给第三方，并确定保管期为 5 年（该公司接受保管），每年支付8%的固定回报给第三方。协议约定，代管之日起满 5 年之日的三个月内，根据市场行情，由该公司收购或代为出售。出售后的盈余部分，扣除必要的税金后，由双方各得50%。 这项业务是否能确认销售实现?

回答人：chenyiwei
请把该业务的具体流程说明清楚，并关注标的货物所有权上的主要风险和报酬在此期间是否转移，例如，假设 5 年后仍未出售该货物，则该公司是否要回购；如果是，按什么价格回购；支付固定回报是否有条件等。 从你目前说的情况看，我个人估计该公司仍在相当大的程度上保留了该商品所有权上的主要风险和报酬，体现在：每年 8 ％的固定回报容易造成对预收货款支付资金占用费的印象；最后出售后的盈余部分双方五五分成，表明公司可获得的收益在很大程度上取决于该货物未来的对外销售价格，表明所有权上的主要风险和报酬在很大程度上并未转移。